【裁判字號】    92,交抗,1027
【裁判日期】    921031
【裁判案由】    違反道路交通管理處罰條例
【裁判全文】
臺灣高等法院交通事件裁定                      九十二年度交抗字第一０二七號
    抗  告  人
    即受處分人  甲○○
右抗告人因違反道路交通管理處罰條例案件，不服臺灣宜蘭地方法院，中華民國九十
二年九月三十日所為裁定（九十二年度交聲字第八八號），提起抗告，本院裁定如左
：
    主  文
原裁定撤銷，發回臺灣宜蘭地方法院。
    理  由
一、原裁定略以：本件駕駛人呂亞蒞固坦承於民國（下同）九十二年四月二十四日晚
    間十一時三十分許，駕駛異議人所有之車牌號碼ＤＨ─七七○九號自用小客車，
    行經台北縣林口鄉○○路與粉寮路交岔路口，惟否認有闖紅燈及不服取締逃逸之
    事實。然查：本件舉發員警周秋豐於本院調查中證稱：當日晚上十一點三十分許
    伊在中山路和粉寮路路口執行勤務，當時他們站在粉寮路，於執行盤查勤務時發
    現ＤＨ─七七○九號自小客車從中山路違規紅燈左轉進入粉寮路向他們開過來，
    帶班巡佐拿執揮棒及吹哨子要自小客車停下盤查，自小客車稍微停頓，當他們接
    近時，自小客車不接受盤查加速逃逸，他們上巡邏車追，追了一百公尺後對方逃
    逸等語（參見本院九十二年九月九日訊問筆錄），並有台北縣政府警察局北縣警
    交字第Ｃ00000000、Ｃ00000000號舉發違反道路交通管理事件
    通知單二紙附卷可稽。參酌本件受處分人與告發之執勤員警素不相識，亦無宿怨
    等情以觀，本案舉發之警員既係依法執行勤務，當無攀誣構陷受處分人之理。綜
    據上述，本件異議人之辯解，殊無可取。從而，原處分機關裁罰爰引前揭規定，
    就駕車行經有燈光號誌管制之交岔路口闖紅燈部分，裁處二千七百元，並記汽車
    違規點數三次；就拒絕停車接受稽查而逃逸部分，裁處三千元，並記汽車違規點
    數一點，並無不當。本件異議為無理由，應予駁回。
二、原審法院以抗告人即異議人之異議無理由，而駁回其異議，固非無見，惟按道路
    交通管理處罰條例關於車輛所有人之處罰，如應歸責於車輛駕駛人者，處罰車輛
    駕駛人，道路交通管理處罰條例第八十五條第二項定有明文。抗告人於原審到庭
    證稱：「車子都是我兒子在開，那天不知道是何人開的，呂亞蒞是我媳婦，車子
    放在台北媳婦家，對本件交通事件發生的事情我都不知情，我不識字」、「（有
    否收到罰單？）有收到，收到已交給呂亞蒞去處理」等語（見原審卷第二十四、
    二十五頁），足見抗告人所有之車子均是兒子、媳婦在開，而呂亞蒞（抗告人之
    媳婦）亦坦承於九十二年四月二十四日晚間十一時三十分許，確有駕駛異議人所
    有之車牌號碼ＤＨ─七七○九號自用小客車，是本件違規者應係駕駛人呂亞蒞；
    且抗告人於原審提出之異議狀已明列駕駛人為呂亞蒞並註明其聯絡方式，則本件
    並非駕駛人不明，依前開法條之規定，自應處罰車輛之實際駕駛人呂亞蒞，是抗
    告人以當天是呂亞蒞駕駛該車資以抗辯，而指摘原裁定不當，為有理由，原裁定
    既有可議而無可維持，自應由本院將原裁定撤銷，並發回原審法院另為適法之處
    理。
據上論斷，應依道路交通案件處理辦法第二十六條，刑事訴訟法第四百十三條，裁定
如主文。
中      華      民      國    九十二    年      十      月    三十一    日
                              臺灣高等法院交通法庭
                                    審判長法  官  劉  景  星
                                          法  官  陳  博  志
                                          法  官  陳  志  洋
右正本證明與原本無異。
不得再抗告。
                                          書記官  蔡  佩  珊
中      華      民      國    九十二    年     十一     月      五      日


司法院資訊處製作；財團法人民間司法改革基金會備份。
